【裁判字號】    98,消債清,98
【裁判日期】    980703
【裁判案由】    清算事件
【裁判全文】
臺灣臺中地方法院民事裁定            98年度消債清字第98號
聲  請  人  乙○○○○○○
                        樓
代  理  人  黃鈴律師
債  權  人  新加坡商星展銀行股份有限公司
                      統一編號.
法定代理人  丁○○
債  權  人  合作金庫商業銀行股份有限公司
                      統一編號.
法定代理人  癸○○
債  權  人  上海商業儲蓄銀行股份有限公司
                      統一編號.
法定代理人  戊○○
債  權  人  遠東國際商業銀行股份有限公司
                        1樓及.
                      統一編號.
法定代理人  壬○○
                        1樓及.
債  權  人  玉山商業銀行股份有限公司
                      統一編號.
代  理  人  丙○○
債  權  人  台新國際商業銀行股份有限公司
                      統一編號.
法定代理人  子○○
債  權  人  日盛國際商業銀行股份有限公司
                      統一編號.
代  理  人  甲○○
債  權  人  安泰商業銀行股份有限公司
                      統一編號.
法定代理人  庚○○
債  權  人  第一金融資產管理股份有限公司
法定代理人  己○○
債  權  人  慶豐商業銀行股份有限公司
                      統一編號.
法定代理人  辛○○
上列當事人因消費者債務清理事件聲請清算，本院裁定如下：
    主  文
債務人乙○○○○○○自中華民國九十八年七月五日起開始清算
程序，並同時終止清算程序。
    理  由
一、按法院開始清算程序之裁定，應載明其年、月、日、時，並
    即時發生效力；債務人之財產不敷清償清算程序之費用時，
    法院應裁定開始清算程序，並同時終止清算程序，復為同條
    例第八十三條第一項、第八十五條第一項所明定。
二、本件債務人主張：其積欠債務二百三十九萬餘元，而其目前
    雖每月收入約二萬元，然因其配偶自民國九十三年間即失業
    至今，所有家庭生活支出均由其一人負擔，其實已無任何之
    還款能力；另其名下雖有一輛汽車，惟該輛汽車為其平日上
    下班、接送小孩之代步使用，車齡已逾十年，殘餘價值亦不
    到新臺幣（下同）五萬元，再其經登記為博翔行銷物流有限
    公司之股東，然乃借名股東，實際上並未出資，且該公司業
    於九十六年三月一日起停止營業，其現有之財產實不敷清算
    程序之費用，爰向鈞院聲請開始清算程序併同時終止清算程
    序等語。經查：債務人所主張之上開事實，業據提出債務人
    之財政部臺灣省中區國稅財產歸屬資料清單、九十五及九十
    六年度綜合所得稅各類所得資料清單、債務人及其配偶之財
    產清冊、所得及收入清單、生活必要支出清單、依法受債務
    人扶養之人名冊、債權人清冊、前置協商不成立通知書、博
    翔行銷物流有限公司股東名冊、彰化縣政府九十六年二月二
    十七日府建商字第○九六○三○五○八八號函、債務人自用
    小客車之牌照影本、勞工保險被保險人投保資料表明細、薪
    資袋、生活支出發票及收據等為證，並經本院訊問屬實，此
    外，本件亦查無消費者債務清理條例第六條第三項、第八條
    或第八十二條第二項所定駁回清算聲請之事由存在，則債務
    人聲請清算，應屬有據，爰裁定如主文。
三、再依債務人提出之財產及收入財稅資料所示，除債務人名下
    所有之汽車及其所投資之股份外，並無任何財產可供清算分
    配，爰參酌債務人名下所有之汽車車齡已逾十年，殘餘價值
    無幾，其所投資之博翔行銷物流有限公司亦已停止營業，所
    持股份已無交易價值，堪認債務人之財產不敷清償清算程序
    之費用，爰依上開規定裁定開始本件清算，並同時終止清算
    程序。
四、又本件依債務人消費明細顯示，其消費內容多有奢侈、浪費
    及投機之性質，並非生活必要之支出，核與消費者債務清理
    條例第一百三十四條第四款所稱：「浪費、賭博或其他投資
    行為，致財產顯然減少或負擔過重之債務」等不免責事由相
    當。其雖經本院訊問時提示其消費明細，惟其仍表示繼續聲
    請清算，從而本件如經裁定不予免責，勢將徒增程序勞費，
    毫無實益。惟因前述理由三之說明，本件依法仍應准許清算
    ，並同時終止，併此敘明。
中    華    民    國    98    年    7     月    3     日
                            民事庭法官  張升星
上為正本係照原本作成
開始清算程序之裁定不得抗告，如不服同時終止清算程序之裁定
應於裁定送達後10日內，以書狀向本院提出抗告，並繳納抗告費
新臺幣1千元。
中    華    民    國    98    年    7     月    3     日
                            書  記  官  顏督訓


司法院資訊處製作；財團法人民間司法改革基金會備份。
